臺灣士林地方法院民事簡易判決　　　 110年度士簡字第1170號
原　　　告　海景天下第二期公寓大廈管理委員會

法定代理人　王義雄　
訴訟代理人　江龍智　
被　　　告　陳寶鳳　
上列當事人間給付管理費事件，於中華民國110 年9 月24日言詞
辯論終結，本院判決如下：
    主  文
被告應給付原告新臺幣貳拾壹萬叁仟貳佰元，及自民國一百一十
年九月六日起至清償日止，按年息百分之五計算之利息。
訴訟費用新臺幣貳仟叁佰貳拾元由被告負擔。
本判決得假執行。
    事實及理由要領
一、按訴狀送達後，原告不得將原訴變更或追加他訴。但擴張或
    減縮應受判決事項之聲明者，不在此限，民事訴訟法第255
    條第1 項但書第3 款定有明文。本件原告起訴聲明請求：「
    被告應給付原告新臺幣（下同）213,200 元，及自民國101
    年5 月起至清償日止，按年息百分之5 計算之利息」。嗣於
    本院審理中原告變更訴之聲明為：「被告應給付原告213,20
    0 元，及自起訴狀繕本送達翌日起至清償日止，按年息百分
    之5 計算之利息。」，核屬減縮應受判決事項之聲明，自應
    准許。
二、原告起訴主張：被告為門牌號碼：新北市○○區○○街000
    號12樓之2 房屋（下稱系爭12樓之2 房屋）及同棟117 號2
    樓之6 房屋（下稱系爭2 樓之6 房屋）之所有權人，亦為原
    告所管理海景天下第二期社區（下稱系爭社區）之區分所有
    權人，依系爭社區住戶規約規定，被告應按月繳納管理費。
    詎被告尚積欠系爭12樓之2 房屋，自101 年5 月起至110 年
    4 月止計104 個月，每月700 元共計72,800元管理費，以上
    共計213,200 元未繳納。屢經催索，未予置理。為此，爰依
    公寓大廈管理條例第21條與系爭社區住戶規約等規定提起本
    件訴訟等語，並聲明求為判決如主文第1 項所示；並願供擔
    保請准宣告假執行。
三、被告則以：伊有意願要給付，但伊是要求原告之組織要合法
    ，原告之訴訟代理人江龍智是系爭社區總幹事，但是伊在另
    一個社區也有擔任總幹事等語，資為抗辯；並聲明：原告之
    訴及假執行之聲請均駁回。
四、得心證之理由：
（一）「按區分所有權人或住戶積欠應繳納之公共基金或應分擔
      或其他應負擔之費用已逾二期或達相當金額，經定相當期
      間催告仍不給付者，管理負責人或管理委員會得訴請法院
      命其給付應繳之金額及遲延利息。」，公寓大廈管理條例
      第21條定有明文。經查，原告主張之事實，業據提出與所
      述相符之存證信函、報備證明、建物登記第三類謄本及及
      土地及建物查詢資料等件為證。被告既不爭執有積欠，亦
      到庭陳稱：其有意願給付等語，自堪認原告之主張為真實
      。則原告據此請求被告繳納積欠之213,200 元管理費，即
      屬有據。
（二）至被告雖抗辯伊係要求原告之組織須合法，系爭社區現任
      總幹事於其他社區亦有擔任總幹事等情。惟按所謂同時履
      行之抗辯，乃係基於雙務契約而發生，倘雙方之債務，非
      本於同一之雙務契約而發生，縱令雙方債務在事實上有密
      切之關係，或雙方之債務雖因同一之雙務契約而發生，然
      其一方之給付，與他方之給付，並非立於互為對待給付之
      關係者，均不能發生同時履行之抗辯（最高法院59年台上
      字第850 號判例參照）。查區分所有權人或住戶繳納管理
      費之義務，係因法律之規定、住戶規約或區分所有權人會
      議決議而生，區分所有權人或住戶繳納管理費之義務並非
      基於與管理委員會間之雙務契約而生，故被告所負給付系
      爭房屋管理費義務，與原告管理系爭社區所負之管理維護
      義務，顯非基於同一雙務契約而生。再者，區分所有權人
      或住戶所繳交之管理費，其所有權屬於全體區分所有權人
      所共有，並由管理委員會保管及統籌運用。因此，管理費
      之給付與管理委員會執行區分所有權人會議決議事項及公
      寓大廈管理維護工作之間（如公寓大廈管理條例第36 條
      規定），並不存在對價關係。是本件縱認被告抗辯系爭社
      區現任總幹事於其他社區亦有擔任總幹事等節屬實，要屬
      原告即系爭社區管理委員會執行職務或於人事安排上適當
      與否之問題，與被告應依公寓大廈管理條例第21條與系爭
      社區住戶規約等規定繳付管理費乙節，係分屬二事，被告
      尚不得執以作為拒絕繳付管理費之理由。
五、從而，原告依上開法律關係，訴請被告給付213,200 元管理
    費，及自起訴狀繕本送達翌日即110 年9 月6 日起至清償日
    止，按年息5 ％計算之利息範圍內，為有理由，應予准許，
    逾此範圍之請求，則無理由，應予駁回。原告之訴駁回部分
    ，其假執行之聲請，失所附麗，併予駁回。
六、本件事證已臻明確，兩造其餘攻擊防禦方法及證據，核與判
    決之結果不生影響，爰不一一論列，併此敘明。
七、本件係就民事訴訟法第427 條第1 項訴訟適用簡易程序所為
    被告敗訴之判決，依同法第389 條第1 項第3 款之規定，應
    依職權宣告假執行，並依職權確定訴訟費用為2,320 元（第
    一審裁判費），應由被告負擔。
中    華    民    國   110    年    9     月    30    日
                  士林簡易庭法  官  張明儀
以上正本係照原本作成。
如不服本判決，應於送達後20日內，向本院提出上訴狀並表明上
訴理由，如於本判決宣示後送達前提起上訴者，應於判決送達後
20日內補提上訴理由書（須附繕本）。
中    華    民    國   110    年    9     月    30    日
                            書記官  劉彥婷